【裁判字號】    90,上易,149
【裁判日期】    900301
【裁判案由】    傷害
【裁判全文】
臺灣高等法院臺中分院刑事判決                      九十年度上易字第一四九號
    上  訴  人  臺灣台中地方法院檢察署檢察官
    被      告  乙○○
右上訴人因被告傷害案件，不服臺灣台中地方法院八十九年度易字第三七五五號中華
民國八十九年十一月二十八日第一審判決（起訴案號：臺灣台中地方法院檢察署八十
九年度偵字第一二九三九號），提起上訴，本院判決如左：
      主  文
上訴駁回。
      事  實
一、乙○○係租住在台中市○○區○○里○○路五十八號之住戶，丙○○則係相鄰五
    十六號之租住戶，二人為街坊鄰居，緣乙○○因丙○○所租賃之上址經常發出噪
    音，生活倍感困擾，相處已為不睦。民國八十九年五月一日凌晨一時許，乙○○
    再度因受丙○○租住處所產生之噪音而深感不悅，欲找丙○○理論，遂於同路五
    十六號前要丙○○下樓理論，雙方爭執不休，乙○○因一時氣忿，竟基於傷害身
    體之犯意，以手朝丙○○下巴毆打一拳，致丙○○受有左下臉紅腫二乘以四公分
    之傷害。
二、案經丙○○訴由台中市警察局第四分局報請臺灣臺中地方法院檢察署檢察官偵查
    起訴。
    理  由
一、訊據被告乙○○否認有何傷害犯行，並辯稱：當天實在太吵，伊找告訴人說我又
    沒得罪你，為何每天要製造那麼多噪音，告訴人邊說沒有製造噪音，邊揮動他的
    右手，伊以為告訴人要打伊，所以用左手去擋告訴人的右手，可能因此碰觸到告
    訴人的下巴，當時因值深夜，沒有注意告訴人的臉是否因此紅腫云云。經查：右
    開事實，迭據告訴人丙○○於警詢、偵查、原審審理及本院調查時指訴綦詳，復
    有台灣省立台中醫院所出具記載丙○○：左下臉紅腫二乘以四公分之診斷證明書
    影本一紙附卷可稽；而案發當日據報前往現場處理之警員謝俊雄於工作記錄簿及
    職務報告書上均約略記載：「市民丙○○遭鄰居乙○○以手掌毆打，前來本所報
    案，經請乙○○到場說明，坦承毆打情事，但是因遭鄰居丙○○噪音長期所致，
    所以一時衝動施暴．．．」、「．．．經陳民指稱係遭其鄰居乙○○以手掌毆打
    ，經受理後至乙○○住處查詢，乙○○坦承毆打情事，經請雙方至分駐所瞭解本
    案原委，乙○○供稱係因丙○○宅時常於凌晨敲打牆壁，使其及家屬無法入眠，
    才於一時氣憤下以手掌毆打丙○○，丙○○堅稱並不是故意發出敲打．．．」等
    語，亦有台中市警察局第四分局西屯分駐所工作紀錄簿及謝俊雄職務報告書影本
    各一份在卷可考；參以被告於警詢時亦供稱：「我於八十九年五月一日一時許叫
    丙○○出來，準備要質問他為何要製造噪音，他出來後我就以手掌推他並一面質
    問他，當雙方正在爭吵時，恰好有守望相助隊巡邏經過．．．」等語。足見被告
    係因告訴人租住處經常發出噪音，致伊甚感憤怒，而有出拳毆打之舉，事證甚明
    ，被告所為前開辯解，係事後卸責之詞，應不足採。另證人吳瓊瑜雖於警詢時證
    稱：未見乙○○和丙○○打架云云，及證人即守望相助巡邏員陳明光、黃天來於
    警詢時亦均證稱未見乙○○和丙○○打架云云。然查證人吳瓊瑜為被告之妻，有
    警詢筆錄之記載可稽，所為證詞難免偏頗被告，而不足採；另證人陳明光、黃天
    來到達現場時，已在被告毆打告訴人之後，此觀被告上開警詢之供述即明，是其
    二人當未見被告如何毆打告訴人之情，所證亦難為有利於被告之認定。本件事證
    明確，被告犯行洵堪認定，應依法論科。
二、核被告所為，係犯刑法第二百七十七條第一項傷害罪。原審以被告罪證明確，予
    以論科，並適用刑法第二百七十七條第一項、第四十二條第二項，罰金罰鍰提高
    標準條例第一條前段、第二條之規定，及審酌被告前無不良素行，有卷附台灣台
    中地方法院檢察署刑案資料查註記錄表、台灣高等法院被告全國前案記錄表各一
    紙在卷可徵，其乃緣於告訴人租住處屢次發生噪音，始有與之理論，並動手揮拳
    之舉，告訴人亦直承可能有因誤觸紅外線之防盜設備而有聲響等情，足見被告並
    非蓄意無故挑釁，乃因精神倍感困擾，始有此行為，而考以告訴人僅受有紅腫傷
    ，傷勢非重，暨被告犯後態度等一切情狀，量處罰金伍佰元，並諭知易服勞役折
    算之標準。經核原判決認事、用法，均無不當，量刑亦屬妥適。檢察官上訴意旨
    以被告犯後至今仍不道歉，而指摘原判決判處罰金伍佰元，顯屬過輕云云，惟查
    本案發生後，警員謝俊雄在台中市警察局第四分局西屯分駐所為告訴人及被告協
    調，雙方知發生原因後，願以和為貴之事實，有前開職務報告書、工作紀錄簿之
    記載在卷可憑，原審審理時被告復當庭一再表示願意和解之意，本院調查時被告
    亦當庭一直向告訴人道歉，經記明筆錄可稽，是檢察官上訴意旨認被告未表示歉
    意而認原審量刑過輕，即無理由，應予駁回。
據上論結，應依刑事訴訟法第三百六十八條，判決如主文。
本案經檢察官甲○○到庭執行職務。
中      華      民      國      九十     年       三      月     一     日
                                    臺灣高等法院臺中分院刑事第四庭
                                          審判長法  官  洪  耀  宗
                                                法  官  吳  重  政
                                                法  官  江  德  千
右正本證明與原本無異。
不得上訴。
                                                書記官  吳  麗  琴
中      華      民      國      九十     年       三      月     二     日
                                                                        Ｉ


司法院資訊處製作；財團法人民間司法改革基金會備份。
